Inventaris van het archief van het Provinciaal Bestuur van Zuid-Holland, 1814-1844
Nationaal Archief, Den Haag
- GOUVERNEUR EN GEDEPUTEERDE STATEN, 2
  - Notulen, 2.1
    - Minuut-notulen (verbaal) van Gedeputeerde Staten, 1814-1844; 38-395; 358 pakken
      - 1831, juni 03-28, 239
      - 1831, juli 01-29, 240
      - 1831, aug. 02-30, 241
      - 1831, sep. 02-30, 242
      - 1831, okt. 06-28, 243
      - 1831, nov. 01-29, 244
      - 1831, dec. 02-28, 245
      - 1832, jan. 03-31, 246
      - 1832, feb. 03-28, 247
      - 1832, mrt. 02-30, 248
      - 1832, apr. 03-27, 249
      - 1832, mei 01-29, 250
      - 1832, juni 01-29, 251
      - 1832, juli 10-31, 252
      - 1832, aug. 03-31, 253
      - 1832, sep. 04-28, 254
      - 1832, okt. 02-30, 255
      - 1832, nov. 02-30, 256
      - 1832, dec. 04-28, 257
      - 1833, jan. 04-29, 258
      - 1833, feb. 01-26, 259
      - 1833, mrt. 01-29, 260
      - 1833, apr. 02-30, 261
      - 1833, mei 03-29, 262
      - 1833, juni 04-28, 263
      - 1833, juli 09-30, 264
      - 1833, aug. 02-30, 265
      - 1833, sep. 03-27, 266
      - 1833, okt. 01-22, 267
      - 1833, okt. 25 - nov. 12, 268
      - 1833, nov. 15-29, 269
      - 1833, dec. 03-31, 270
      - 1834, jan. 03-31, 271
      - 1834, feb. 04-28, 272
      - 1834, mrt. 04-28, 273
      - 1834, apr. 02-29, 274
      - 1834, mei 02-30, 275
      - 1834, juni 03-27, 276
      - 1834, juli 08-29, 277
      - 1834, aug. 01-29, 278
      - 1834, sep. 02-30, 279
      - 1834, okt. 03-31, 280
      - 1834, nov. 04-28, 281
      - 1834, dec. 02-30, 282
      - 1835, jan. 06-30, 283
      - 1835, feb. 03-27, 284
      - 1835, mrt. 03-31, 285
      - 1835, apr. 03-28, 286
      - 1835, mei 05-29, 287
      - 1835, juni 02-30, 288
      - 1835, juli 03-31, 289
      - 1835, aug. 04-28, 290
      - 1835, sep. 01-29, 291
      - 1835, okt. 02-30, 292
      - 1835, nov. 03-27, 293
      - 1835, dec. 01-30, 294
      - 1836, jan. 05-29, 295
      - 1836, feb. 02-26, 296
      - 1836, mrt. 01-29, 297
      - 1836, apr. 01-29, 298
      - 1836, mei 03-31, 299
      - 1836, juni 03-28, 300
      - 1836, juli 01-29, 301
      - 1836, aug. 02-30, 302
      - 1836, sep. 02-30, 303
      - 1836, okt. 04-28, 304
      - 1836, nov. 01-29, 305
      - 1836, dec. 02-28, 306
      - 1837, jan. 03-31, 307
      - 1837, feb. 03-28, 308
      - 1837, mrt. 03-29, 309
      - 1837, apr. 04-28, 310
      - 1837, mei 02-30, 311
      - 1837, juni 02-30, 312
      - 1837, juli 11-28, 313
      - 1837, aug. 01-29, 314
      - 1837, sep. 01-29, 315
      - 1837, okt. 03-31, 316
      - 1837, nov. 03-28, 317
      - 1837, dec. 01-29, 318
      - 1838, jan. 05-30, 319
      - 1838, feb. 02-27, 320
      - 1838, mrt. 02-30, 321
      - 1838, apr. 03-27, 322
      - 1838, mei 01-29, 323
      - 1838, juni 01-29, 324
      - 1838, juli 10-31, 325
      - 1838, aug. 03 - sep. 14, 326
      - 1838, sep. 18 - okt. 30, 327
      - 1838, nov. 02-30, 328
      - 1838, dec. 04-28, 329
      - 1839, jan. 04-29, 330
      - 1839, feb. 01-26, 331
      - 1839, mrt. 01-29, 332
      - 1839, apr. 05-30, 333
      - 1839, mei 03-31, 334
      - 1839, juni 04-29, 335
      - 1839, juli 09-30, 336
      - 1839, aug. 02-30, 337
      - 1839, sep. 03-27, 338
      - 1839, okt. 01-29, 339
      - 1839, nov. 01-29, 340
      - 1839, dec. 03-31, 341
      - 1840, jan. 07-31, 342
      - 1840, feb. 04-28, 343
      - 1840, mrt. 03-31, 344
      - 1840, apr. 03-28, 345
      - 1840, mei 01-29, 346
      - 1840, juni 02-30, 347
      - 1840, juli 03-31, 348
      - 1840, aug. 04-28, 349
      - 1840, sep. 01-29, 350
      - 1840, okt. 02-30, 351
      - 1840, nov. 03-27, 352
      - 1840, dec. 01-30, 353
      - 1841, jan. 05-29, 354
      - 1841, feb. 02-26, 355
      - 1841, mrt. 02-30, 356
      - 1841, apr. 02-30, 357
      - 1841, mei 04-28, 358
      - 1841, juni 04-29, 359
      - 1841, juli 02-30, 360
      - 1841, aug. 03-31, 361
      - 1841, sep. 03-28, 362
      - 1841, okt. 01-29, 363
      - 1841, nov. 02-30, 364
      - 1841, dec. 03-31, 365
      - 1842, jan. 04-28, 366
      - 1842, feb. 01-25, 367
      - 1842, mrt. 01-25, 368
      - 1842, apr. 01-29, 369
      - 1842, mei 03 - juni 14, 370
      - 1842, juni 17 - juli 29, 371
      - 1842, aug. 02-30, 372
      - 1842, sep. 02-30, 373
      - 1842, okt. 04 - nov. 08, 374
      - 1842, nov. 11 - dec. 09, 375
      - 1842, dec. 13, 376
      - 1842, dec. 16-30, 377
      - 1843, jan. 06-31, 378
      - 1843, feb. 03-28, 379
      - 1843, mrt. 03-31, 380
      - 1843, apr. 04-28, 381
      - 1843, mei 02-30, 382
      - 1843, juni 02-30, 383
      - 1843, juli 11 - aug. 01, 384
      - 1843, aug. 04-29, 385
      - 1843, sep. 01-29, 386
      - 1843, okt. 06-31, 387
      - 1843, nov. 03-28, 388
      - 1843, dec. 01-29, 389
      - 1844, jan. 05-30, 390
      - 1844, feb. 02-27, 391
      - 1844, mrt. 01-29, 392
      - 1844, apr. 02-30, 393
      - 1844, mei 03 - juni 04, 394
      - 1844, juni 07-28, 395
    - Net-notulen van Gedeputeerde Staten, 1814-1828, 1841-1844; 396-450; 29 delen en 26 pakken
      In de periode mrt. 1828 - juni 1841 zijn geen netnotulen gemaakt.
      - 1814, sep. 29 - dec. 30, 396
      - 1815, jan. 02 - mrt. 31, 397
      - 1815, apr. 03 - juni 30, 398
      - 1815, juli 03 - sep. 29, 399
      - 1815, okt. 02 - dec. 29, 400
      - 1816, jan. 03 - mrt. 29, 401
      - 1816, apr. 01 - juni 27, 402
      - 1816, juli 01 - sep. 27, 403
      - 1816, okt. 01 - dec. 31, 404
      - 1817, jan. 03 - apr. 11, 405
      - 1817, apr. 11 - juli 04, 406
      - 1817, juli 15 - okt. 10, 407
      - 1817, okt. 10 - dec. 27, 408
      - 1818, jan. 02 - apr. 03, 409
      - 1818, apr. 03 - juli 14, 410
      - 1818, juli 14 - sep. 18, 411
      - 1818, sep. 18 - dec. 30, 412
      - 1819, jan. - mrt. 23, 413; pak
        Blz. 1 t/m 35 ontbreken.
      - 1819, mrt. 23 - juni 29, 414; pak
      - 1819, juli 02 - sep. 21, 415; pak
      - 1819, sep. 21 - dec. 31, 416; pak
      - 1820, jan. 04 - mrt. 31, 417; pak
      - 1820, mrt. 31 - juni 30, 418; pak
      - 1820, juli 03 - sep. 29, 419; pak
      - 1820, okt. 03 - dec. 28, 420; pak
      - 1821, jan. 05 - mrt. 27, 421; pak
      - 1821, mrt. 29 - juni 29, 422; pak
      - 1821, juli 10 - okt. 09, 423; pak
      - 1821, okt. 12 - dec. 27, 424; pak
      - 1822, jan. 02 - mrt. 29, 425; pak
      - 1822, mrt. 29 - juni 28, 426; pak
      - 1822, juli 08 - okt. 04, 427; pak
      - 1822, okt. 07 - dec. 31, 428; pak
      - 1823, jan. 03 - apr. 15, 429; pak
      - 1823, apr. 15 - juli 30, 430; pak
      - 1823, juli 30 - dec. 30, 431; pak
      - 1824, jan. 02 - apr. 20, 432; pak
      - 1824, apr. 20 - aug. 31, 433; pak
      - 1825, jan. 04 - mei 20, 434; pak
      - 1825, mei 20 - aug. 23, 435; pak
      - 1826, jan. 03 - apr. 14, 436; pak
      - 1826, juli 11 - dec. 01, 437; pak
      - 1827, jan. 04 - 1828, feb. 17, 438; pak
      - 1841, juli 16 - sep. 28, 439
      - 1841, okt. 01 - dec. 31, 440
      - 1842, jan. 04 - mrt. 25, 441
      - 1842, apr. 01 - juni 28, 442
      - 1842, juli 01 - sep. 30, 443
      - 1842, okt. 04 - dec. 30, 444
      - 1843, jan. 06 - mrt. 31, 445
      - 1843, apr. 04 - juni 30, 446
      - 1843, juli 11 - sep. 29, 447
      - 1843, okt. 03 - dec. 29, 448
      - 1844, jan. 05 - mrt. 29, 449
      - 1844, apr. 01 - juni 28, 450
  - Ingekomen stukken, 2.2
    - Algemeen Secretariaat (1e Afdeling), 2.2.1
      - Stukken ingekomen bij de Gouverneur en Gedeputeerde Staten, bestemd voor het Algemeen Secretariaat, vanaf 1842 eerste griffie-afdeling, 1814-1844; 451-1781; 1331 pakken
        De ingekomen stukken van 1824 (inv. nrs. 786-836) betreffen zowel het Algemeen Secretariaat als de afdeling Nationale Militie en Schutterijen.
        - 1814, mei 01-09, 451
        - 1814, mei 10-20, 452
        - 1814, mei 23-31, 453
        - 1814, juni 01-11, 454
        - 1814, juni 12-20, 455
        - 1814, juni 21-30, 456
        - 1814, juli 01-10, 457
        - 1814, juli 12-19, 458
        - 1814, juli 21-31, 459
        - 1814, aug. 01-06, 460
        - 1814, aug. 08-13, 461
        - 1814, aug. 14-22, 462
        - 1814, aug. 23-31, 463
        - 1814, sep. 01-08, 464
        - 1814, sep. 09-15, 465
        - 1814, sep. 16-23, 466
        - 1814, sep. 24-30, 467
        - 1814, okt. 01-10, 468
        - 1814, okt. 11-17, 469
        - 1814, okt. 18-24, 470
        - 1814, okt. 25-31, 471
        - 1814, nov. 01-06, 472
        - 1814, nov. 07-10, 473
        - 1814, nov. 11-16, 474
        - 1814, nov. 18-23, 475
        - 1814, nov. 24-26, 476
        - 1814, nov. 27-30, 477
        - 1814, dec. 01-07, 478
        - 1814, dec. 08-13, 479
        - 1814, dec. 14-18, 480
        - 1814, dec. 19-24, 481
        - 1814, dec. 25-31, 482
        - 1815, jan. 01-10, 483
        - 1815, jan. 11-17, 484
        - 1815, jan. 18-25, 485
        - 1815, jan. 26-31, 486
        - 1815, feb. 01-08, 487
        - 1815, feb. 09-15, 488
        - 1815, feb. 16-21, 489
        - 1815, feb. 22-28, 490
        - 1815, mrt. 01-07, 491
        - 1815, mrt. 09-14, 492
        - 1815, mrt. 15-22, 493
        - 1815, mrt. 23-28, 494
        - 1815, mrt. 29-31, 495
        - 1815, apr. 01-07, 496
        - 1815, apr. 08-12, 497
        - 1815, apr. 13-18, 498
        - 1815, apr. 19-24, 499
        - 1815, apr. 25-29, 500
        - 1815, mei 01-06, 501
        - 1815, mei 07-12, 502
        - 1815, mei 13-20, 503
        - 1815, mei 21-25, 504
        - 1815, mei 26-31, 505
        - 1815, juni 01-08, 506
        - 1815, juni 09-15, 507
        - 1815, juni 16-22, 508
        - 1815, juni 23-30, 509
        - 1815, juli 01-10, 510
        - 1815, juli 11-20, 511
        - 1815, juli 21-26, 512
        - 1815, juli 27-31, 513
        - 1815, aug. 01-07, 514
        - 1815, aug. 08-12, 515
        - 1815, aug. 14-23, 516
        - 1815, aug. 24-31, 517
        - 1815, sep. 01-11, 518
        - 1815, sep. 12-20, 519
        - 1815, sep. 21-30, 520
        - 1815, okt. 02-09, 521
        - 1815, okt. 10-19, 522
        - 1815, okt. 20-31, 523
        - 1815, nov. 01-11, 524
        - 1815, nov. 12-22, 525
        - 1815, nov. 23-30, 526
        - 1815, dec. 01-08, 527
        - 1815, dec. 09-15, 528
        - 1815, dec. 16-23, 529
        - 1815, dec. 24-31, 530
        - 1816, jan. 01-13, 531
        - 1816, jan. 14-21, 532
        - 1816, jan. 22-31, 533
        - 1816, feb. 01-09, 534
        - 1816, feb. 10-15, 535
        - 1816, feb. 16-22, 536
        - 1816, feb. 23-29, 537
        - 1816, mrt. 01-11, 538
        - 1816, mrt. 12-20, 539
        - 1816, mrt. 21-31, 540
        - 1816, apr. 01-09, 541
        - 1816, apr. 10-19, 542
        - 1816, apr. 20-30, 543
        - 1816, mei 01-10, 544
        - 1816, mei 11-20, 545
        - 1816, mei 21-31, 546
        - 1816, juni 01-13, 547
        - 1816, juni 14-20, 548
        - 1816, juni 21-30, 549
        - 1816, juli 01-12, 550
        - 1816, juli 13-22, 551
        - 1816, juli 23-31, 552
        - 1816, aug. 01-12, 553
        - 1816, aug. 13-22, 554
        - 1816, aug. 23-31, 555
        - 1816, sep. 01-09, 556
        - 1816, sep. 10-19, 557
        - 1816, sep. 20-30, 558
        - 1816, okt. 01-12, 559
        - 1816, okt. 13-23, 560
        - 1816, okt. 24-31, 561
        - 1816, nov. 01-08, 562
        - 1816, nov. 09-16, 563
        - 1816, nov. 17-25, 564
        - 1816, nov. 26-30, 565
        - 1816, dec. 01-11, 566
        - 1816, dec. 12-19, 567
        - 1816, dec. 20-27, 568
        - 1816, dec. 28-31, 569
        - 1817, jan. 01-12, 570
        - 1817, jan. 13-20, 571
        - 1817, jan. 21-31, 572
        - 1817, feb. 01-06, 573
        - 1817, feb. 07-16, 574
        - 1817, feb. 17-28, 575
        - 1817, mrt. 01-11, 576
        - 1817, mrt. 12-21, 577
        - 1817, mrt. 22-31, 578
        - 1817, apr. 01-09, 579
        - 1817, apr. 10-20, 580
        - 1817, apr. 22-31, 581
        - 1817, mei 01-11, 582
        - 1817, mei 12-22, 583
        - 1817, mei 23-31, 584
        - 1817, juni 01-10, 585
        - 1817, juni 11-21, 586
        - 1817, juni 23-30, 587
        - 1817, juli 01-12, 588
        - 1817, juli 13-23, 589
        - 1817, juli 24-31, 590
        - 1817, aug. 01-10, 591
        - 1817, aug. 11-21, 592
        - 1817, aug. 22-30, 593
        - 1817, sep. 01-10, 594
        - 1817, sep. 11-21, 595
        - 1817, sep. 22-30, 596
        - 1817, okt. 01-17, 597
        - 1817, okt. 18-31, 598
        - 1817, nov. 01-17, 599
        - 1817, nov. 18-30, 600
        - 1817, dec. 01-10, 601
        - 1817, dec. 11-20, 602
        - 1817, dec. 22-31, 603
        - 1818, jan. 02-10, 604
        - 1818, jan. 12-20, 605
        - 1818, jan. 21-31, 606
        - 1818, feb. 02-13, 607
        - 1818, feb. 14-19, 608
        - 1818, feb. 20-28, 609
        - 1818, mrt. 02-07, 610
        - 1818, mrt. 09-18, 611
        - 1818, mrt. 19-31, 612
        - 1818, apr. 01-05, 613
        - 1818, apr. 06-14, 614
        - 1818, apr. 15-21, 615
        - 1818, apr. 22-29, 616
        - 1818, mei 01-08, 617
        - 1818, mei 09-19, 618
        - 1818, mei 20-30, 619
        - 1818, juni 01-10, 620
        - 1818, juni 11-20, 621
        - 1818, juni 22-30, 622
        - 1818, juli 01-11, 623
        - 1818, juli 13-23, 624
        - 1818, juli 24-31, 625
        - 1818, aug. 01-12, 626
        - 1818, aug. 13-20, 627
        - 1818, aug. 21-31, 628
        - 1818, sep. 01-11, 629
        - 1818, sep. 12-21, 630
        - 1818, sep. 22-30, 631
        - 1818, okt. 01-15, 632
        - 1818, okt. 16-22, 633
        - 1818, okt. 23-31, 634
        - 1818, nov. 02-10, 635
        - 1818, nov. 11-20, 636
        - 1818, nov. 21-30, 637
        - 1818, dec. 01-09, 638
        - 1818, dec. 10-17, 639
        - 1818, dec. 19-31, 640
        - 1819, jan. 02-11, 641
        - 1819, jan. 12-21, 642
        - 1819, jan. 22-30, 643
        - 1819, feb. 01-09, 644
        - 1819, feb. 10-18, 645
        - 1819, feb. 19-27, 646
        - 1819, mrt. 01-08, 647
        - 1819, mrt. 09-16, 648
        - 1819, mrt. 17-22, 649
        - 1819, mrt. 23-31, 650
        - 1819, apr. 01-10, 651
        - 1819, apr. 13-16, 652
        - 1819, apr. 17-23, 653
        - 1819, apr. 24-30, 654
        - 1819, mei 01-14, 655
        - 1819, mei 15-29, 656
        - 1819, juni 01-08, 657
        - 1819, juni 09-15, 658
        - 1819, juni 16-21, 659
        - 1819, juni 22-30, 660
        - 1819, juli 01-12, 661
        - 1819, juli 13-21, 662
        - 1819, juli 22-31, 663
        - 1819, aug. 02-10, 664
        - 1819, aug. 11-19, 665
        - 1819, aug. 20-31, 666
        - 1819, sep. 01-11, 667
        - 1819, sep. 13-18, 668
        - 1819, sep. 20-30, 669
        - 1819, okt. 01-09, 670
        - 1819, okt. 11-20, 671
        - 1819, okt. 21-30, 672
        - 1819, nov. 01-10, 673
        - 1819, nov. 11-19, 674
        - 1819, nov. 20-30, 675
        - 1819, dec. 01-11, 676
        - 1819, dec. 13-21, 677
        - 1819, dec. 22-31, 678
        - 1820, jan. 03-15, 679
        - 1820, jan. 17-31, 680
        - 1820, feb. 01-16, 681
        - 1820, feb. 17-29, 682
        - 1820, mrt. 01-14, 683
        - 1820, mrt. 15-31, 684
        - 1820, apr. 01-17, 685
        - 1820, apr. 18-30, 686
        - 1820, mei 01-16, 687
        - 1820, mei 17-31, 688
        - 1820, juni 01-19, 689
        - 1820, juni 20-30, 690
        - 1820, juli 01-14, 691
        - 1820, juli 15-31, 692
        - 1820, aug. 01-14, 693
        - 1820, aug. 15-31, 694
        - 1820, sep. 01-16, 695
        - 1820, sep. 18-30, 696
        - 1820, okt. 02-14, 697
        - 1820, okt. 15-31, 698
        - 1820, nov. 01-20, 699
        - 1820, nov. 21-30, 700
        - 1820, dec. 01-14, 701
        - 1820, dec. 15-31, 702
        - 1821, jan. 02-11, 703
        - 1821, jan. 12-23, 704
        - 1821, jan. 24-31, 705
        - 1821, feb. 01-14, 706
        - 1821, feb. 15-28, 707
        - 1821, mrt. 01-19, 708
        - 1821, mrt. 20-31, 709
        - 1821, apr. 02-16, 710
        - 1821, apr. 17-30, 711
        - 1821, mei 01-18, 712
        - 1821, mei 19-30, 713
        - 1821, juni 01-15, 714
        - 1821, juni 16-30, 715
        - 1821, juli 02-16, 716
        - 1821, juli 17-31, 717
        - 1821, aug. 01-17, 718
        - 1821, aug. 18-31, 719
        - 1821, sep. 01-18, 720
        - 1821, sep. 19-29, 721
        - 1821, okt. 01-17, 722
        - 1821, okt. 18-31, 723
        - 1821, nov. 01-13, 724
        - 1821, nov. 14-30, 725
        - 1821, dec. 01-15, 726
        - 1821, dec. 17-31, 727
        - 1822, jan. 02-17, 728
        - 1822, jan. 18-31, 729
        - 1822, feb. 01-16, 730
        - 1822, feb. 18-28, 731
        - 1822, mrt. 01-12, 732
        - 1822, mrt. 14-18, 733
        - 1822, mrt. 19-26, 734
        - 1822, mrt. 27-30, 735
        - 1822, apr. 01-16, 736
        - 1822, apr. 17-30, 737
        - 1822, mei 02-17, 738
        - 1822, mei 18-31, 739
        - 1822, juni 01-15, 740
        - 1822, juni 17-29, 741
        - 1822, juli 01-17, 742
        - 1822, juli 18-31, 743
        - 1822, aug. 01-12, 744
        - 1822, aug. 13-21, 745
        - 1822, aug. 22-31, 746
        - 1822, sep. 02-17, 747
        - 1822, sep. 18-30, 748
        - 1822, okt. 01-09, 749
        - 1822, okt. 10-23, 750
        - 1822, okt. 24-31, 751
        - 1822, nov. 01-15, 752
        - 1822, nov. 16-30, 753
        - 1822, dec. 02-07, 754
        - 1822, dec. 09-20, 755
        - 1822, dec. 21-31, 756
        - 1823, jan. 02-17, 757
        - 1823, jan. 18-31, 758
        - 1823, feb. 01-13, 759
        - 1823, feb. 14-28, 760
        - 1823, mrt. 01-11, 761
        - 1823, mrt. 12-21, 762
        - 1823, mrt. 22-29, 763
        - 1823, apr. 01-09, 764
        - 1823, apr. 10-21, 765
        - 1823, apr. 22-30, 766
        - 1823, mei 01-15, 767
        - 1823, mei 16-31, 768
        - 1823, juni 01-11, 769
        - 1823, juni 12-19, 770
        - 1823, juni 20-30, 771
        - 1823, juli 01-14, 772
        - 1823, juli 15-31, 773
        - 1823, aug. 01-15, 774
        - 1823, aug. 17-30, 775
        - 1823, sep. 01-17, 776
        - 1823, sep. 18-30, 777
        - 1823, okt. 01-16, 778
        - 1823, okt. 17-31, 779
        - 1823, nov. 01-11, 780
        - 1823, nov. 12-21, 781
        - 1823, nov. 22-29, 782
        - 1823, dec. 01-10, 783
        - 1823, dec. 11-19, 784
        - 1823, dec. 20-31, 785
        - 1824, jan. 02-08, 786
        - 1824, jan. 09-14, 787
        - 1824, jan. 15-20, 788
        - 1824, jan. 21-26, 789
        - 1824, jan. 27-31, 790
        - 1824, feb. 02-05, 791
        - 1824, feb. 07-13, 792
        - 1824, feb. 14-21, 793
        - 1824, feb. 23-28, 794
        - 1824, mrt. 01-03, 795
        - 1824, mrt. 04-10, 796
        - 1824, mrt. 11-17, 797
        - 1824, mrt. 18-25, 798
        - 1824, mrt. 26-31, 799
        - 1824, apr. 01-06, 800
        - 1824, apr. 07-12, 801
        - 1824, apr. 13-23, 802
        - 1824, apr. 24-30, 803
        - 1824, mei 01-10, 804
        - 1824, mei 11-18, 805
        - 1824, mei 19-24, 806
        - 1824, mei 25-31, 807
        - 1824, juni 01-06, 808
        - 1824, juni 08-15, 809
        - 1824, juni 16-23, 810
        - 1824, juni 24-30, 811
        - 1824, juli 01-08, 812
        - 1824, juli 09-16, 813
        - 1824, juli 17-22, 814
        - 1824, juli 23-31, 815
        - 1824, aug. 02-03, 816
        - 1824, aug. 04-10, 817
        - 1824, aug. 11-18, 818
        - 1824, aug. 19-25, 819
        - 1824, aug. 26-31, 820
        - 1824, sep. 01-08, 821
        - 1824, sep. 09-15, 822
        - 1824, sep. 16-23, 823
        - 1824, sep. 24-30, 824
        - 1824, okt. 01-09, 825
        - 1824, okt. 11-16, 826
        - 1824, okt. 18-25, 827
        - 1824, okt. 26-30, 828
        - 1824, nov. 01-06, 829
        - 1824, nov. 08-15, 830
        - 1824, nov. 16-23, 831
        - 1824, nov. 24-30, 832
        - 1824, dec. 01-08, 833
        - 1824, dec. 09-16, 834
        - 1824, dec. 17-22, 835
        - 1824, dec. 23-31, 836
        - 1825, jan. 01-08, 837
        - 1825, jan. 10-14, 838
        - 1825, jan. 15-24, 839
        - 1825, jan. 25-31, 840
        - 1825, feb. 01-08, 841
        - 1825, feb. 09-14, 842
        - 1825, feb. 15-22, 843
        - 1825, feb. 23-28, 844
        - 1825, mrt. 01-08, 845
        - 1825, mrt. 09-16, 846
        - 1825, mrt. 17-25, 847
        - 1825, mrt. 26-31, 848
        - 1825, apr. 01-07, 849
        - 1825, apr. 08-15, 850
        - 1825, apr. 16-25, 851
        - 1825, apr. 26-30, 852
        - 1825, mei 01-09, 853
        - 1825, mei 10-14, 854
        - 1825, mei 16-21, 855
        - 1825, mei 23-31, 856
        - 1825, juni 01-08, 857
        - 1825, juni 09-13, 858
        - 1825, juni 14-21, 859
        - 1825, juni 22-30, 860
        - 1825, juli 01-07, 861
        - 1825, juli 08-15, 862
        - 1825, juli 16-23, 863
        - 1825, juli 25-30, 864
        - 1825, aug. 01-08, 865
        - 1825, aug. 09-16, 866
        - 1825, aug. 17-24, 867
        - 1825, aug. 25-31, 868
        - 1825, sep. 01-08, 869
        - 1825, sep. 09-16, 870
        - 1825, sep. 17-22, 871
        - 1825, sep. 23-30, 872
        - 1825, okt. 01-08, 873
        - 1825, okt. 10-15, 874
        - 1825, okt. 17-24, 875
        - 1825, okt. 25-31, 876
        - 1825, nov. 01-08, 877
        - 1825, nov. 09-15, 878
        - 1825, nov. 16-24, 879
        - 1825, nov. 25-30, 880
        - 1825, dec. 01-08, 881
        - 1825, dec. 09-15, 882
        - 1825, dec. 16-22, 883
        - 1825, dec. 23-31, 884
        - 1826, jan. 02-07, 885
        - 1826, jan. 09-16, 886
        - 1826, jan. 17-23, 887
        - 1826, jan. 24-31, 888
        - 1826, feb. 01-08, 889
        - 1826, feb. 09-14, 890
        - 1826, feb. 15-20, 891
        - 1826, feb. 21-28, 892
        - 1826, mrt. 01-08, 893
        - 1826, mrt. 09-16, 894
        - 1826, mrt. 17-23, 895
        - 1826, mrt. 24-31, 896
        - 1826, apr. 01-08, 897
        - 1826, apr. 10-17, 898
        - 1826, apr. 18-26, 899
        - 1826, apr. 27-29, 900
        - 1826, mei 01-09, 901
        - 1826, mei 10-17, 902
        - 1826, mei 18-24, 903
        - 1826, mei 25-31, 904
        - 1826, juni 01-09, 905
        - 1826, juni 10-15, 906
        - 1826, juni 16-23, 907
        - 1826, juni 24-30, 908
        - 1826, juli 01-10, 909
        - 1826, juli 11-21, 910
        - 1826, juli 22-31, 911
        - 1826, aug. 01-09, 912
        - 1826, aug. 10-19, 913
        - 1826, aug. 21-31, 914
        - 1826, sep. 01-11, 915
        - 1826, sep. 12-20, 916
        - 1826, sep. 21-30, 917
        - 1826, okt. 02-06, 918
        - 1826, okt. 07-16, 919
        - 1826, okt. 17-23, 920
        - 1826, okt. 24-31, 921
        - 1826, nov. 01-08, 922
        - 1826, nov. 09-15, 923
        - 1826, nov. 16-22, 924
        - 1826, nov. 23-30, 925
        - 1826, dec. 01-09, 926
        - 1826, dec. 11-15, 927
        - 1826, dec. 16-22, 928
        - 1826, dec. 23-30, 929
        - 1827, jan. 02-06, 930
        - 1827, jan. 08-15, 931
        - 1827, jan. 16-24, 932
        - 1827, jan. 25-31, 933
        - 1827, feb. 01-06, 934
        - 1827, feb. 07-14, 935
        - 1827, feb. 15-22, 936
        - 1827, feb. 23-28, 937
        - 1827, mrt. 01-08, 938
        - 1827, mrt. 09-16, 939
        - 1827, mrt. 17-24, 940
        - 1827, mrt. 26-31, 941
        - 1827, apr. 02-10, 942
        - 1827, apr. 11-21, 943
        - 1827, apr. 23-30, 944
        - 1827, mei 01-08, 945
        - 1827, mei 09-15, 946
        - 1827, mei 16-23, 947
        - 1827, mei 25-31, 948
        - 1827, juni 01-11, 949
        - 1827, juni 12-22, 950
        - 1827, juni 23-30, 951
        - 1827, juli 02-06, 952
        - 1827, juli 07-14, 953
        - 1827, juli 16-21, 954
        - 1827, juli 23-31, 955
        - 1827, aug. 01-07, 956
        - 1827, aug. 08-16, 957
        - 1827, aug. 17-23, 958